# 辞退福利折现率的确定

提问人：yphs 时间：2011-12-28 16:25:47
请教陈老师及各位，辞退福利折现率怎样确定？ 在发放辞退福利的年限内，是否要做修正（即是否考虑有逐年增长的因素），是否有计算模型？谢谢！

回答人：chenyiwei
按照财会[2009]16号文的规定，“企业发生的辞退福利应当按照《企业会计准则第 9 号--职工薪酬》相关规定处理。辞退工作在 1 年内完成但付款时间超过 1 年的，应当选择同期限国债利率作为折现率，以折现后的金额计入当期损益和应付职工薪酬(辞退福利)；不存在与辞退福利支付期相匹配国债利率的，应当以短于辞退福利支付期限的国债利率为基础，并根据国债收益率曲线采用外推法估计超出期限部分的利率，合理确定折现率。” 《计学撮要》的“职工薪酬相关问题问答”部分中有一个折现率如何确定的例题，可以参考。
按照财企[2009]117号文规定，在国有企业公司制改建的情况下，允许从国有净资产中预留的三类人员费用在精算时允许在折现率中考虑未来通胀因素。但如果确实每年根据物价水平调整发放数额的，则今后每年都需要精算，相应修正。